臺灣嘉義地方法院刑事判決　　　　　　　　　　　　　九十一年度簡上字第一六號
　　上　訴　人
　　即　被　告　乙○○
右列上訴人因傷害案件，不服本院簡易庭中華民國九十一年一月二日九十一年度簡字
第六九號第一審判決（聲請簡易判決處刑書案號：臺灣嘉義地方法院檢察署檢察官九
十年度偵字第七０七０號）提起上訴，本院管轄之第二審合議庭判決如左：
    主  文
上訴駁回。
    事  實
一、乙○○與甲○○之女丙○○係男女朋友之關係，因丙○○離家多日未歸，甲○○
    得知丙○○出現在嘉義縣中埔鄉和美村後庄附近，乃偕同其女丁○○至該處尋找
    丙○○，而於民國九十年十月六日晚間十九時三十分許，在嘉義縣中埔鄉和美村
    後庄一九０號一樓便利商店前，見乙○○騎乘車號ＭＡＧ－九九六號機車，後載
    丙○○停車靜止中，甲○○乃趨前與丙○○談話，乙○○見狀欲駕車離開，甲○○恐再度失去其女丙○○音訊，即以手緊抓前開機車後座，乙○○明知上情，竟
    基於傷害之犯意，駕駛前開機車，自上址將甲○○沿路拖行，其間雖經丙○○、
    丁○○大聲要求其停車，乙○○仍拒不停車，迄行至嘉義市○○○路六二一巷一
    八三號前，甲○○始將手放開而跌坐於地，乙○○前後共拖行甲○○約一百七十
    公尺之遠，致甲○○受有兩側臀部及足跟擦傷之傷害，而乙○○則搭載丙○○逕
    自駛離。嗣經甲○○報警，查獲上情。
二、案經甲○○訴由嘉義市警察局第二分局報請臺灣嘉義地方法院檢察署檢察官偵查
    後聲請以簡易判決處刑。
    理  由
一、被告乙○○於本院審理時經合法傳喚未到庭，惟據其所提出之書狀及以前之陳述
    則辯稱：伊當時並未聽到甲○○之叫喊聲，況丙○○亦叫伊騎車快走，且伊當時
    並無加害甲○○之意，係甲○○自行摔傷云云。經查：
    （一）右揭犯罪事實，業據告訴人甲○○迭次於警訊、偵查，及本院調查中指訴
          綦詳，核與證人丁○○證述：「（問：當時情形如何？）我帶我媽要去找
          我妹妹，結果看到妹妹之後，他就把我妹妹載走，我媽捉著車子，乙○○
          也把車子騎走，把我媽媽拖著走，我騎機車在後面追，有叫他停車，他不
理。」等語（偵查卷第六頁倒數第一行以下），及證人丙○○證述：「（
          問：當時你母親是否確實以手扳在被告所騎ＭＡＧ─九九六號機車之後座
          上？）是的。」、「（問：你母親扳住後車座，被告才騎走？）不是，我
          母親先拉住我的左手，我把他甩開，我母親才扳住後車座車架，同一時間
          機車就往前行。」、「（問：在拖行中你有大叫被告停車？）是的。」、
          「（問：而被告並沒有停車，是不是？）是的。」（以上見本審卷第四十
          三頁第二行以下）、「我是離家出走，我媽媽去找我，我姊姊也有去，林
          銘鴻騎機車要載我出去，我媽看到我要走拉我坐的機車，乙○○就把機車
          騎走，我媽沒放才被拖著走，我有大聲叫我媽放手，也有大聲叫被告停車
          。」（偵查卷第十四頁倒數第一行以下）等語相符。揆之被告與證人黃琳
          喬既為男女朋友關係，此據被告供承在卷（警卷第一頁背面第五行），是
          衡情證人丙○○前揭證述，自無偏頗之虞，且其所證復核與證人丁○○證
          述內容，無相互違背之處，是證人丁○○、丙○○上開證詞，自堪採信。
          則證人丁○○、丙○○於被告拖行告訴人甲○○當時，既曾大聲叫被告停
          車，再者，證人丁○○、丙○○二人既為告訴人女兒，此據渠等供明在卷
          ，是證人丁○○、丙○○於目睹其母親即告訴人甲○○被拖行之際，渠等
          驚呼喊叫聲，揆之常情，自極為大聲無疑。再徵之斯時，證人丙○○尚坐
          在被告所騎乘機車之後座，是被告豈有未聽聞證人丁○○、丙○○呼喊其
          停車等語之理？另告訴人甲○○既經被告之機車拖行，依一般經驗法則，
          自足因驚悸而發出喊叫之聲，是本件事發時，被告於騎車拖行告訴人呂玉
          專之際，確實知悉該情無訛，此觀被告亦供承：「當機車起步時，我的機
          車好像被拉住：：。」（警卷第一頁背面第十一行）益足佐證。依上述說
          明，被告辯稱，事發時伊並未聽到甲○○之叫喊聲，況丙○○亦叫伊騎車
          快走云云，自無可採。
    （二）另被告於前揭時日，騎乘上開機車，係自嘉義縣中埔鄉和美村後庄一九０
          號一樓便利商店前，將甲○○拖行至嘉義市○○○路六二一巷一八三號前
          等情，亦據告訴人甲○○指訴明確，並經證人丁○○證述屬實（警卷第六
          頁背面第三行以下），而本院為求詳實，乃命警拍攝現場照片及其簡圖附
          卷，並經證人丁○○、丙○○當庭確認無訛（本審卷第四十一頁第八行以
          下第四十二頁第十一行）。而該等距離則有約有一百七十公尺等情，亦經
          證員警彭佑結證在卷（本審卷第三十八頁倒數第一行以下）。再者，告訴
          人甲○○經被告拖行結果，確受有兩側臀部及足跟擦傷之傷害，此有財團
          法人嘉義基督教醫院所出具之診斷證明書一紙在卷可按，復有告訴人經拖
          行後所拍攝之照片四幀附卷可資佐證（二幀附於警卷，其餘附在原審卷內
          ）。則被告於拖行告訴人甲○○時，既已知該等事實，有如上述，其猶不
          停車，致使告訴人甲○○受有上開傷害，顯見被告確有傷害之故意無訛。
          從而本件事證已臻明確，被告上開所辯，應屬事後卸責之詞，委無可採，
          其上開犯行，堪可認定。
二、核被告乙○○所為，係犯刑法第二百七十七條第一項之普通傷害罪。原審依刑事
    訴訟法第四百四十九條第一項、第四百五十四條第二項，刑法第二百七十七條第
    一項、第四十一條第一項前段、罰金罰鍰提高標準條例第一條前段、第二條。逕
    以簡易判決判被告處有期徒刑五月，如易科罰金，以三百元折算一日，經核其認
    事用法均無違誤，量刑亦稱妥適。被告猶執前詞，指摘原判決不當，為無理由，
    應予駁回。
三、被告經合法傳喚，無正當理由不到庭，本院不待其陳述，逕行判決。
據上論斷，應依刑事訴訟法第四百五十五條之一第一項、第三項、第三百七十一條、
第三百六十八條，判決如主文。
本案經檢察官游悅晨到庭執行職務。
中      華      民      國    九十一    年      五      月     十四     日
                              臺灣嘉義地方法院刑事第三庭
                                審判長法  官  沈  福  財
                                      法  官  許  兆  慶
                                      法  官  王  漢  章
右正本證明與原本無異。
本件不得上訴。
中      華      民      國    九十一    年      五      月     十四     日
                                      書記官  林  柑  杏
附錄論罪法條：
刑法第二百七十七條第一項(普通傷害罪)
傷害人之身體或健康者，處三年以下有期徒刑、拘役或一千元以下罰金。
